【裁判字號】    99,易,1961
【裁判日期】    990721
【裁判案由】    毒品危害防制條例
【裁判全文】
臺灣板橋地方法院刑事判決              99年度易字第1961號
公  訴  人  臺灣板橋地方法院檢察署檢察官
被      告  甲○○
上列被告因毒品危害防制條例案件，經檢察官提起公訴（99年度
毒偵字第3998號），被告於本院準備程序進行中，就被訴之事實
為有罪之陳述，經告知其簡式審判程序之旨，並聽取當事人之意
見後，裁定進行簡式審判程序，判決如下：
    主  文
甲○○施用第二級毒品，累犯，處有期徒刑陸月，如易科罰金，
以新台幣壹仟元折算壹日，扣案吸食器壹組沒收。
    事  實
一、甲○○有違反麻醉藥品管理條例、偽造文書等前科；民國90
    年間，因施用毒品案件，經本院以90年度毒聲字第1143號裁
    定送勒戒處所施以觀察、勒戒後，因認有繼續施用毒品之傾
    向，復經本院以90年度毒聲字第1654號裁定令入戒治處所施
    以強制戒治，於91年4 月17日強制戒治期滿，該次施用毒品
    犯行並由臺灣板橋地方法院檢察署檢察官以91年度戒毒偵字
    第242 號為不起訴處分確定；復於95年間，因施用毒品案件
    ，分別經本院以95年度簡字第1020號判決判處有期徒刑4 月
    、6 月，並定應執行有期徒刑8 月確定、臺灣臺北地方法院
    以95年度訴字第981 號判決判處有期徒刑10月確定、臺灣桃
    園地方法院以95年度簡字第280 號判決判處有期徒刑6 月確
    定；另因竊盜案件，經臺灣士林地方法院以95年度士簡字第
    1180號判決判處有期徒刑4 月確定，嗣上開5 罪經臺灣臺北
    地方法院以96年度聲減字第1083號裁定均減刑併就前3 罪及
    後2 罪各定應執行刑為有期徒刑8 月、4 月且經接續執行後
    ，於96年10月31日縮刑期滿執行完畢；詎仍未知所戒慎，基
    於施用第二級毒品甲基安非他命之犯意，於99年5 月4 日，
    在台北縣三重市○○路○ 段191 巷16號住處內，以將第二級
    毒品甲基安非他命置於玻璃球內燒烤後吸食煙氣之方式，施
    用第二級毒品甲基安非他命1 次，嗣於99年5 月5 日12時許
    ，因他案通緝中，在前開住處內為警持搜索票緝獲，併扣得
    其所有，供本件施用甲基安非他命犯行所用之吸食器1 組，
    甲○○且同意接受員警採尿，其尿液檢體經警送驗後，呈甲
    基安非他命陽性反應。
二、案經臺北縣政府警察局土城分局移送臺灣板橋地方法院檢察
    署檢察官偵查後起訴。
    理  由
一、認定犯罪事實所憑之證據及理由：
(一)、訊據被告對其在上揭時、地施用第二級毒品甲基安非他命之
    事實，於本院審理中自白不諱；而其為警查獲時，同意接受
    員警採尿，其尿液檢體經警送驗後，呈甲基安非他命陽性反
    應乙節，亦有臺北縣政府警察局土城分局偵辦毒品案尿液編
    號及姓名對照表、臺灣檢驗科技股份有限公司於99年5 月20
    日所出具之濫用藥物檢驗報告各1 紙附卷足憑（見偵查卷第
    65、63頁），俱徵被告自白與事實相符，可以採信。
(二)、按觀察、勒戒或強制戒治執行完畢釋放後，5 年內再犯施用
    第一、二級毒品之罪者，檢察官應依法追訴，毒品危害防制
    條例第23條第2 項定有明文；次按修正毒品危害防制條例就
    施用毒品者，僅於「初犯」及「5 年後再犯」二種情形，有
    其追訴條件之限制，即須於初犯經觀察、勒戒或強制戒治釋
    放後，5 年內均無施用毒品之行為，始能認其前所實施之觀
    察、勒戒或強制戒治已足遮斷毒癮，而得於5 年後再犯時，
    再予適用初犯之規定，重行觀察、勒戒等程序；倘5 年內已
    經再犯，被依法追訴處罰，縱其第3 次（或第3 次以上）施
    用毒品之時間在初犯釋放5 年以後，即與「5 年後再犯」之
    情形有別，且因已於「5 年內再犯」，顯見其再犯率甚高，
    原實施觀察、勒戒或強制戒治，已無法收其實效，而無5 年
    戒斷期之存在，自無再經觀察、勒戒及強制戒治之必要，應
    由檢察官逕行起訴；最高法院著有95年度台非字第59號判決
    、95年度台非字第65號判決意旨可供參照；查被告前於90年
    間，因施用毒品案件，經本院以90年度毒聲字第1143號裁定
    送勒戒處所施以觀察、勒戒後，因認有繼續施用毒品之傾向
    ，復經本院以90年度毒聲字第1654號裁定令入戒治處所施以
    強制戒治，於91年4 月17日強制戒治期滿，該次施用毒品犯
    行並由臺灣板橋地方法院檢察署檢察官以91年度戒毒偵字第
    242 號為不起訴處分確定；復於95年間，因施用毒品案件，
    分別經本院以95年度簡字第1020號判決判處有期徒刑4 月、
    6 月，並定應執行有期徒刑8 月確定、臺灣臺北地方法院以
    95年度訴字第981 號判決判處有期徒刑10月確定、臺灣桃園
    地方法院以95年度簡字第280 號判決判處有期徒刑6 月確定
    在案各情，有臺灣高等法院被告前案紀錄表等附卷足參，是
    被告於91年4 月17日強制戒治期滿後，5 年以內之95年間，
    既仍因有多次施用毒品犯行，經法院判處罪刑確定，依諸前
    開條例規定及最高法院判決意旨，則被告本次於99年5 月4
    日之施用毒品之行為，即與5 年後再犯之情形有別，無再經
    觀察、勒戒、強制戒治之必要，應由檢察官逕行起訴，附此
    敘明；綜上，本件事證已明，被告犯行堪以認定。
二、應適用之法律、科刑審酌事由、沒收物之處理：
(一)、核被告所為，係犯毒品危害防制條例第10條第2 項之施用第
    二級毒品罪，其施用前持有第二級毒品甲基安非他命之低度
    行為，為其後施用之高度行為所吸收，不另論罪；又被告有
    如事實欄所述前科及刑之執行情形，有前揭臺灣高等法院被
    告前案紀錄表附卷可憑，其於有期徒刑執行完畢後，5 年以
    內，因故意再犯本件有期徒刑以上之罪，為累犯，應依刑法
    第47條第1 項規定，加重其刑。
(二)、茲審酌被告素行、智識程度、犯罪動機、目的、手段、前已
    因施用毒品犯行，受觀察勒戒、強制戒治、刑罰執行，猶仍
    再為本件犯行，顯未知所戒慎，暨斟酌其施用毒品行為對於
    自身及社會所造成之危害程度非輕，然犯後坦承犯行，知所
    悔悟等一切情狀，就其本件犯行，量處如主文所示之刑，並
    諭知如易科罰金之折算標準，以示儆懲。
(三)、扣案吸食器1 組，係被告所有，供其本件施用甲基安非他命
    犯行所用之物，爰依刑法第38條第1項 第2 款規定，宣告沒
    收。
據上論斷，應依刑事訴訟法第273 條之1 第1 項、第299 條第1
項前段、毒品危害防制條例第10條第2 項，刑法第11條、第47條
第1 項、第41條第1 項前段、第38條第1 項第2 款，判決如主文
。
本案經檢察官高智美到庭執行職務。
中    華    民    國    99    年    7     月    21    日
                  刑事第十九庭  法  官  陳明偉
以上正本證明與原本無異。
如不服本判決，應於判決送達後10日內，向本院提出上訴狀。
                                書記官  陳玉心
中    華    民    國    99    年    7     月    21    日
附錄本案論罪科刑法條全文
毒品危害防制條例第10條
施用第一級毒品者，處六月以上五年以下有期徒刑。
施用第二級毒品者，處三年以下有期徒刑。

司法院資訊處製作；財團法人民間司法改革基金會備份。
